hr-HR: Vozila i dijelovi vozila > Dijelovi i oprema za vozila > Dijelovi za motorna vozila > Sustav hlađenja vozila: Poklopac ekspanzijske posude; Ekspanzijska posuda; Usmjerivač zraka za ventilatore; Nastavci za crijeva; Čepovi hladnjaka; Ventilator motora; Crijeva hladnjaka; Spremnik rashladne tekućine; Panel hladnjaka; Hladnjaci; Termostati; Otvor za ulijevanje vode; Pumpa vode
sk-SK: Diely pre vozidlá > Diely a príslušenstvo pre vozidlá > Diely motorových vozidiel > Chladiace systémy motorových vozidiel: Uzávery expanzných nádrží; Expanzné nádrže; Ventilátorové plášte; Hadicové armatúry; Uzávery radiátorov; Radiátorové ventilátory; Hadice chladiča; Prepadové nádrže radiátora; Panelové radiátory; Radiátory; Termostaty; Vodné krky; Vodné čerpadlá
hu: Járművek és alkatrészek > Járműalkatrészek és -kiegészítők > Gépjárműalkatrészek > Járműhűtési rendszerek: Tágulásitartály-sapkák; Tágulási tartályok; Ventilátorburkolatok; Tömlőszerelvények; Radiátorsapkák; Radiátorventilátorok; Radiátortömlők; Radiátortúlfolyási tartályok; Radiátorpanelek; Radiátorok; Termosztátok; Termosztátház; Vízszivattyúk
ro-RO: Vehicule și piese > Piese și accesorii pentru vehicule > Piese autovehicule > Sisteme de răcire pentru autovehicule: Capace pentru vase de expansiune; Vase de expansiune; Apărători ventilator; Fitinguri pentru furtunuri; Capace de radiator; Ventilatoare pentru radiatoare; Furtunuri pentru radiatoare; Rezervoare de preaplin pentru radiatoare; Panouri pentru radiatoare; Radiatoare; Termostate; Manșoane de etanșare; Pompe de apă
tr: Taşıtlar ve Parçalar > Taşıt Parçaları ve Aksesuarlar > Motorlu Taşıt Parçaları > Motorlu Taşıt Soğutma Sistemleri: Genleşme Tankı Kapakları; Genleşme Tankları; Fan Davlumbazları; Hortum Rakorları; Radyatör Kapakları; Radyatör Fanları; Radyatör Hortumları; Radyatör Taşma Tankları; Radyatör Panelleri; Radyatörler; Termostatlar; Soğutucu Akış Bileşenleri; Su Pompaları
nb: Kjøretøy og deler > Deler og tilbehør til kjøretøy > Kjøretøydeler > Kjølesystemer for motorkjøretøy: Deksler til ekspansjonstank; Ekspansjonstanker; Vifteskjermer; Slangekoblinger; Radiatorhetter; Radiatorvifter; Radiatorslanger; Overløpstanker for radiatorer; Radiatorpaneler; Radiatorer; Termostater; Termostathus; Radiatorpumper
ja: 乗り物・パーツ > 乗り物用パーツ・関連用品 > 自動車・バイク用パーツ > 自動車冷却システム: 膨張タンクキャップ; 拡張タンク; ファンシュラウド; ホース継手; ラジエーターキャップ; ラジエーターファン; ラジエーターホース; ラジエーターオーバーフロータンク; ラジエーターパネル; ラジエーター; サーモスタット; ウォーターネック; ウォーターポンプ
it: Veicoli e parti > Componenti e accessori per auto > Componenti per veicoli a motore > Sistemi di raffreddamento dei veicoli a motore: Tappi per serbatoi di espansione; Serbatoi di espansione; Coperture della ventola; Raccordi per tubi flessibili; Tappi per radiatori; Ventole del radiatore; Tubi flessibili del radiatore; Serbatoi di recupero del radiatore; Pannelli per radiatore; Radiatori; Termostati; Manichette per l’acqua; Pompe per l'acqua
el: Οχήματα & ανταλλακτικά > Ανταλλακτικά & αξεσουάρ οχημάτων > Ανταλλακτικά μηχανοκίνητων οχημάτων > Συστήματα ψύξης μηχανοκίνητων οχημάτων: Καπάκια δεξαμενής διαστολής; Δεξαμενές διαστολής; Καλύμματα ανεμιστήρα; Εξαρτήματα σωλήνα; Πώματα ψυγείου; Ανεμιστήρες ψυγείου; Σωλήνες ψυγείου; Δεξαμενές υπερχείλισης ψυγείου; Πάνελ ψυγείου; Ψυγεία; Θερμοστάτες; Σωλήνες νερού; Αντλίες νερού
ko: 차량/부품 > 차량 부품/부대용품 > 자동차 부품 > 자동차 냉각 시스템: 팽창 탱크 캡; 팽창 탱크; 팬 덮개; 호스 피팅; 라디에이터 캡; 라디에이터 팬; 라디에이터 호스; 라디에이터 오버플로우 탱크; 라디에이터 패널; 라디에이터; 온도 조절기; 워터넥; 워터 펌프
zh-CN: 交通工具/汽车/飞机/船舶 > 交通工具零件/配件 > 机动车零部件 > 机动车冷却系统: 膨胀水箱盖; 膨胀水箱; 风扇护罩; 软管接头; 散热器盖; 散热器风扇; 散热器软管; 散热器溢流箱; 散热器面板; 散热器; 恒温器; 水管接口; 水泵
de: Fahrzeuge & Teile > Fahrzeugersatzteile & -zubehör > Kfz-Teile > Kfz-Kühlsysteme: Ausgleichsbehälterdeckel; Ausgleichsbehälter; Lüfterhauben; Schlaucharmaturen; Kühlerdeckel; Kühlerlüfter; Kühlerschläuche; Kühlerüberlaufbehälter; Heizkörperplatten; Kühler; Thermostate; Wasserhälse; Wasserpumpen
pt-BR: Veículos e peças > Peças e acessórios de veículos > Peças para veículos motorizados > Sistemas de arrefecimento para automóveis: Tampas para os reservatórios de expansão; Reservatórios de expansão; Defletores de ventilador; Equipamentos para mangueira; Tampas para radiador; Ventoinhas do radiador; Mangueiras do radiador; Reservatórios de água do radiador; Painéis de radiador; Radiadores; Termostatos; Conexões do sistema de arrefecimento; Bombas de água
fr: Véhicules et accessoires > Pièces détachées pour véhicules > Pièces détachées automobiles et motos > Systèmes de refroidissement de véhicule: Bouchons de vase d'expansion; Réservoirs d'expansion; Carénages de ventilateur; Raccords de tuyaux; Bouchons de radiateur; Ventilateurs de radiateur; Tuyaux de radiateur; Réservoirs de trop-plein de radiateur; Panneaux de radiateurs; Radiateurs; Thermostats; Cols d'eau; Pompes à eau
es: Vehículos y recambios > Piezas y accesorios para vehículos > Piezas para vehículos motorizados > Sistemas de refrigeración de vehículos de motor: Tapas de depósitos de expansión; Depósitos de expansión; Cubiertas de ventilador; Racores para latiguillos; Tapas de radiador; Ventiladores de radiador; Mangueras del radiador; Depósitos de rebose del radiador; Paneles de radiador; Radiadores; Termostatos; Cuellos de agua; Bombas de agua
lt-LT: Transporto priemonės ir dalys > Transporto priemonių dalys ir priedai > Motorinių transporto priemonių dalys > Transporto priemonių aušinimo sistemos: Išsiplėtimo bakelių dangteliai; Išsiplėtimo bakeliai; Ventiliatorių rėmai; Žarnų jungtys; Radiatorių dangteliai; Radiatorių ventiliatoriai; Radiatoriaus žarnos; Radiatorių perpildymo bakai; Radiatorių plokštės; Radiatoriai; Termostatai; Vandens kaklai; Vandens siurbliai
da: Køretøjer og dele > Dele og tilbehør til køretøjer > Dele til motorkøretøjer > Kølesystemer i motorkøretøjer: Dæksler til ekspansionstank; Ekspansionstanke; Ventilatorbeklædning; Slangefittings; Kølerhætter; Kølerventilatorer; Kølerslanger; Overløbsbeholdere til køler; Kølerpaneler; Kølere; Termostater; Vandhalse; Vandpumper
bg-BG: Превозни средства и части > Автомобилни части и аксесоари > Части за моторни превозни средства > Охладителни системи за моторни превозни средства: Капачки за разширителен съд; Разширителен съд за охладителна течност; Кожуси за вентилатори; Фитинги за маркучи; Капачки за радиатори; Вентилатори за радиатори; Маркучи за радиатори; Преливни резервоари за радиатори; Радиаторни панели; Радиатори; Термостати; Тела за термостат; Водни помпи
vi: Xe và phụ tùng > Bộ phận và phụ kiện xe cộ > Phụ tùng xe cơ giới > Hệ thống làm mát xe cơ giới: Nắp bình giãn nở; Bình giãn nở; Vỏ che quạt; Ống nối mềm; Nắp bộ tản nhiệt; Quạt bộ tản nhiệt; Ống mềm bộ tản nhiệt; Thùng chứa nước tràn bộ tản nhiệt; Tấm tản nhiệt; Bộ tản nhiệt; Thiết bị điều nhiệt; Cổ nước; Bơm nước
ru: Транспортные средства, запчасти и аксессуары > Запчасти и аксессуары для транспортных средств > Автомобильные запчасти > Системы охлаждения транспортных средств: Крышки расширительных бачков; Расширительные бачки; Кожухи вентиляторов; Фитинги для шлангов; Пробки радиаторов; Вентиляторы радиаторов; Шланги радиаторов; Расширительные бачки для радиаторов; Панели радиаторов; Радиаторы; Термостаты; Водяные горловины; Водяные насосы
th: รถยนต์และชิ้นส่วน > ชิ้นส่วนและอุปกรณ์สำหรับยานยนต์ > ชิ้นส่วนรถยนต์ > ระบบระบายความร้อนยานยนต์: ฝาปิดถังขยาย; ถังขยาย; ตัวคลุมพัดลม; ข้อต่อท่อ; ฝาหม้อน้ำ; พัดลมหม้อน้ำ; ท่อยางหม้อน้ำ; ถังพักน้ำหม้อน้ำ; แผงหม้อน้ำ; หม้อน้ำกระจายความร้อน; ตัวควบคุมอุณหภูมิ; คอเติมน้ำ; ปั๊มน้ำ
sv: Fordon och delar > Fordonsdelar och tillbehör > Fordonsdelar > Kylsystem för motorfordon: Expansionsplatslock; Expansionsplatser; Fläktskydd; Slanganslutningar; Radiatorlock; Radiatorfläkt; Kylarslangar; Kylare överfyllningstankar; Kylarpaneler; Radiatorer; Termostater; Vattenhalsar; Vattenpumpar
fi: Ajoneuvot ja osat > Ajoneuvojen osat ja tarvikkeet > Moottoriajoneuvojen osat > Moottoriajoneuvojen jäähdytysjärjestelmät: Paisuntasäiliön korkit; Paisuntasäiliöt; Tuulettimen kehärenkaat; Letkun liittimet; Jäähdyttimen korkit; Jäähdyttimen tuulettimet; Jäähdyttimen letkut; Jäähdyttimen ylivuotosäiliöt; Jäähdyttimen paneelit; Jäähdyttimet; Termostaatit; Vesikaulat; Vesipumput
en: Vehicles & Parts > Vehicle Parts & Accessories > Motor Vehicle Parts > Motor Vehicle Cooling Systems: Expansion Tank Caps; Expansion Tanks; Fan Shrouds; Hose Fittings; Radiator Caps; Radiator Fans; Radiator Hoses; Radiator Overflow Tanks; Radiator Panels; Radiators; Thermostats; Water Necks; Water Pumps
pl: Pojazdy i części > Akcesoria i części do pojazdów > Części do pojazdów silnikowych > Układy chłodzenia pojazdów silnikowych: Pokrywy zbiorników rozprężnych; Zbiorniki rozprężne; Osłony wentylatorów; Złączki przewodów; Pokrywy chłodnicy; Wentylatory chłodnicy; Przewody chłodnicy; Zbiorniki przelewowe chłodnicy; Wsporniki chłodnicy; Chłodnice; Termostaty; Obudowy termostatu; Pompy wodne
zh-TW: 車輛與零配件 > 車輛零件/配件 > 汽機車零配件 > 車用冷卻系統: 膨脹水箱蓋; 膨脹水箱; 風扇罩; 軟管接頭; 水箱蓋; 散熱器風扇; 散熱器軟管; 冷卻液溢流水箱; 水箱散熱板; 散熱器; 自動調溫器; 水頸; 加壓幫浦
cs: Vozidla a náhradní díly > Díly a příslušenství vozidel > Díly motorových vozidel > Chladicí systémy motorových vozidel: Uzávěry expanzních nádrží; Expanzní nádrže; Kryty ventilátoru; Hadicové armatury; Uzávěry chladiče; Ventilátory chladiče; Hadice chladiče; Přepadové nádrže chladiče; Panely chladiče; Chladiče; Termostaty; Pouzdra termostatu; Vodní čerpadla
nl: Voertuigen en onderdelen > Voertuigonderdelen en -accessoires > Motorvoertuigonderdelen > Koelsysteem voor motorvoertuigen: Expansievatdoppen; Expansievaten; Ventilatorbehuizingen; Slangfittingen; Radiatordoppen; Radiatorventilatoren; Radiatorslangen; Radiatoroverlooptanks; Radiatorpanelen; Radiatoren; Thermostaten; Wateraansluitingen; Waterpompen
sl-SI: Vozila in deli > Deli in dodatki za vozila > Deli za motorna vozila > Deli za hladilne sisteme motornih vozil: Pokrovi ekspanzijskih rezervoarjev; Ekspanzijski rezervoarji; Ohišja ventilatorjev; Priključki za cevi; Pokrovi za hladilnike; Ventilatorji hladilnikov; Hladilne cevi; Prelivni rezervoarji; Panelni radiatorji; Hladilniki; Termostati; Priključki za vodo; Vodne črpalke
pt-PT: Veículos e peças > Acessórios e peças para veículos > Peças para veículos motorizados > Sistemas de arrefecimento de veículos motorizados: Tampas de tanque de expansão; Tanques de expansão; Caixas de ventilador; Conectores de mangueira; Tampas de radiador; Ventiladores de radiador; Mangueiras de radiador; Tanques de expansão do radiador; Painéis de radiador; Radiadores; Termóstatos; Pescoços de água; Bombas de água